【裁判字號】    98,交簡上,191
【裁判日期】    981030
【裁判案由】    公共危險
【裁判全文】
臺灣臺南地方法院刑事判決           98年度交簡上字第191號
上  訴  人
即  被  告  甲○○
上列上訴人即被告因公共危險案件，不服本院98年度交簡字第25
23號中華民國98年9月4日第一審簡易判決（聲請簡易判決處刑書
案號：98年度偵字第11152號），提起上訴， 並就被訴事實為有
罪之陳述，本院管轄之第二審合議庭裁定進行簡式審判程序，判
決如下：
    主      文
上訴駁回。
    事實及理由
一、本案經本院審理結果，認第一審判決對被告甲○○論以刑法
    第一百八十五條之三之不能安全駕駛動力交通工具罪，量處
    有期徒刑六月，並諭知易科罰金之折算標準，其認事用法及
    量刑均無不當，應予維持，並引用第一審判決書記載之事實
    、證據及理由（如附件）。
二、上訴人即被告上訴意旨雖以：被告於民國九十八年四月起，
    因工作量倍增導致睡眠不足，九十八年四月十五日駕駛營業
    大貨車欲載貨回臺南，行至新竹因工作疲累下交流道欲睡覺
    ，因交流道附近車流量大很噪雜，才買酒喝藉以睡覺，後接
    獲公司電話要被告趕回臺南，方會於翌日駕駛營業大貨車上
    高速公路經警查獲，被告因此次酒駕已遭公司開除，至今亦
    未找到工作，原審量處有期徒刑六月，實屬過重，請求從輕
    量刑等語。然按關於刑之量定，係實體法上賦予法院得為自
    由裁量之事項，倘其未有逾越法律所規定之範圍，除顯有失
    出失入等科罰與罪責不相當之情形外，應予尊重，不得任意
    加以指摘。經查，本件原審量刑之酌科，係審酌被告前已因
    酒後駕車公共危險案件，經法院判處徒刑（有期徒刑三月）
    並易科罰金執行完畢，竟於前案執行完畢後不到八個月，再
    度酒後駕車，顯見其並未因前所受刑罰知所悔改，惡性非輕
    ；且被告係在須有較佳行駛操控力之國道三號高速公路上駕
    駛營業大貨車，其因酒後注意力減退而肇事之危險比在一般
    道路駕駛之危險性高，已對高速公路上其他駕駛人之生命安
    全造成重大危害，實不宜輕縱；兼衡其素行、智識程度、家
    庭經濟狀況、酒醉之程度等一切情狀，而為謹慎之裁量，無
    何科罰與罪責不相當之瑕疵可指。是被告上訴意旨指摘原判
    決量刑過重，難認為有理由，應予駁回。
據上論斷，應依刑事訴訟法第四百五十五條之一第一項、第三項
、第三百六十四條、第二百七十三條之一第一項、第三百七十三
條、第三百六十八條，判決如主文。
本案經檢察官陳紀璋到庭執行職務。
中    華    民    國    98    年    10    月    30    日
                  刑事第十四庭  審判長法  官  陳金虎
                                      法  官  孫淑玉
                                      法  官  周紹武
以上正本證明與原本無異。
本件不得上訴。
                                      書記官  蕭伊舒
中    華    民    國    98    年    10    月    30    日
附錄本案論罪科刑法條全文：
中華民國刑法第一百八十五條之三：
服用毒品、麻醉藥品、酒類或其他相類之物，不能安全駕駛動力
交通工具而駕駛者，處一年以下有期徒刑、拘役或科或併科十五
萬元以下罰金。


司法院資訊處製作；財團法人民間司法改革基金會備份。
